# **MÁRCIO ROGER PIAGIO**

Sou um profissional com sólida formação em estatística e análise de dados. Tenho experiência em programação, utilização de linguagens como R e Python e elaboração de relatórios com informações claras e objetivas além disso, também possuo conhecimentos em análise descritiva e inferencial, modelagem estatística e machine learning. Considero-me disciplinado, organizado, tenho empatia e senso de trabalho em equipe.



#### **CONTATOS**

marcio.piagio@gmail.com

(044) 99849-8432

Value of the TV. Liberdade, 130, Zona 8, Maringá - PR

@marcio-piagio

in Márcio Piagio

### **HABILIDADES**

Programação

**Python** 

SAS

**SQL** 

**JavaScript** 

#### Sistemas operacionais

Linux **MacOS** 

Windows

## Software & Ferramentas

**HTML & CSS** 

ETFX

Rmarkdown & Markdown

Office

**Power BI** 

análise de dados

(tidyr, stringr, forcats, ggplot2, pandas, PyTorch ...)

## **PORTFÓLIO**

marcio-piagio.github.io



### **EXPERIENCIA PROFISSIONAL**

Agosto de 2022 - Presente

PROINTE-DES · Estágio

**Q** UFM

#### PRECEPTOR/BOLSISTA

- Estatística computacional I.
- Estatística computacional II.
- Resolução de listas de exercícios referentes à disciplina.

inho de 2020 - Presente

ESTATS CONSULTORIA. Voluntário

**♀** UEM

#### Assessor de análise e desenvolvimento

- Consultoria estatística acadêmica.
- Análises de dados para teses, dissertações, TCCs, PICs e PIBICs e projetos de pesquisa científica
- Análise de bancos de dados.
- Planejamento, análise de experimentos e plano amostral.

M Outubro de 2014 - Dezembro de 2021

RODOCENTER INGA LTDA ME

Rodoviária de Maringá

#### **AUXILIAR ADMINISTRATIVO**

- Atendimento ao cliente.
- Relatórios em geral.
- Caixa.
- Manutenção de equipamentos.
- Entre outros.

## FORMAÇÃO ACADÊMICA

2018 - Presente - 5°ano

**BACHAREL EM ESTATÍSTICA** 

**9** Universidade Estadual de Maringá

## INTERESSE PROFISSIONAL

